【裁判字號】    89,易,4442
【裁判日期】    891228
【裁判案由】    贓物
【裁判全文】
臺灣板橋地方法院刑事判決                        八十九年度易字第四四四二號
    公  訴  人  臺灣板橋地方法院檢察署檢察官
    被      告  甲○○
右列被告因贓物案件，經檢察官提起公訴（八十九年度偵字第一九四九二號），本院
判決如左：
    主  文
甲○○收受贓物，處有期徒刑肆月，如易科罰金，以佰元折算壹日。
    事  實
一、甲○○曾於民國八十四年十月二十四日因妨害兵役案件，經本院以八十四年度訴
    緝字第二二七號判處有期徒刑五月，緩刑四年，八十四年十一月二十七日判決確
    定，猶不知悔改，甲○○復明知車牌號碼ＬＹＲ─七六三號重型機車係來路不明
    之贓物（該機車為乙○○所有，於八十八年八月二十一日上午十時，在台北縣蘆
    洲市○○路一七四巷五號前遭人竊取），竟仍於八十八年八月二十二日凌晨十二
    時許，在臺北縣蘆洲市○○路小木屋ＫＴＶ前，向姓名年籍不詳綽號「小陳」之
    成年男子收受該機車，並於同月二十七日凌晨一時許，在臺北縣蘆洲市○○街九
    五號三一０號前為警查獲。
二、案經臺北縣警察局蘆洲分局報請台灣板橋地方法院檢察署檢察官偵查起訴。
    理  由
一、訊據被告甲○○坦承於前揭時、地向姓名年籍不詳綽號「小陳」之人借得前開機
    車不諱，惟矢口否認收受贓物之犯行，辯稱：不知道該車係贓物云云。然查：
（一）前開車號ＬＹＲ－七六三號重型機車為乙○○所有，而於八十八年八月二十一
      日上午八時許所失竊，業據告訴人乙○○於警訊中指訴綦詳，復有贓物認領保
      管單乙紙附卷可稽，前揭車輛自屬因財產犯罪所取得之財物，為刑法第三百四
      十九條所稱之贓物。
（二）被告於偵查中先供稱該車係向「他人」所借得，於警訊及檢察官初訊中則供稱
      係向綽號「阿賢」之人借得（見八十八年八月二十七日警訊筆錄、偵查卷八十
      八年八月二十七日偵訊筆錄），嗣於檢察官偵訊中又供稱：係向「阿華」借得
      的（偵查卷八十九年十月二十日偵訊筆錄），檢察官為求慎重起見，再訊問被
      告「阿華有無其他外號？」，被告則答以「沒有」（見偵查卷八十九年十月二
      十日偵訊筆錄），被告對於借用者究係何人乙節前後供述不符，且對於借用者
      真實姓名及聯絡方式均毫無所悉，參以機車乃屬價值不菲之物，若該車確為借
      用者本人所有之物，理應在出借時與被告約定還車時間及地點，豈有在未告知
      聯絡方式即任意交予他人之理？又豈有任令被告使用近一星期之久均未過問之
      理？在此情形下任何人均得了解該車應係來歷不明之物，始得輕易借得。又被
      告當時未向借用者索取行照，業據被告供承在卷（見偵查卷八十九年十月二十
      日偵訊筆錄），在此情形下被告豈有對該車來源毫無懷疑之理？
（三）又被告於八十八年八月二日騎乘前開機車行經臺北縣蘆洲市○○路二九八號前
      為警攔檢時，出示「張建富」之證件並取出行動電話申請書（關於偽造文書部
      分業經起訴並由本院判決）乙節，業據證人即當時值勤之員警謝明哲於偵查中
      證述綦詳（見偵查卷八十八年九月十日偵訊筆錄），若被告並非知悉該車係贓
      車，何以在面對警察攔檢時甘冒偽造文書之風險出示自己所偽造及變造之證件
      而不願表明真實身分？
（四）綜上所述，足認被告應有贓物之認識而故為收受之行為，被告所辯不知情，無
      非卸飾之詞，不足採信。本件事證明確，被告犯行應堪認定。
二、核被告所為，係犯刑法第三百四十九條第一項收受贓物罪。爰審酌被告之前科素
    行、所生危害及犯後猶砌詞狡卸，顯無悔意態度不佳，及公訴人之求刑八月等一
    切情狀，量處如主文所示之刑，並諭知易科罰金之折算標準。
據上論斷，應依刑事訴訟法第二百九十九條第一項前段，刑法第三百四十九條第一項
、第四十一條，罰金罰鍰提高標準條例第一條前段、第二條，判決如主文。
本案經檢察官林宏松到庭執行職務
中      華      民      國      八十九    年    十二    月    二十八    日
                                  臺灣板橋地方法院刑事第一庭
                                     法  官     胡  堅  勤
右正本證明與原本無異。
如不服本判決，應於判決送達後十日內，向本院提出上訴狀。
                                     書記官     劉  文  美
中      華      民      國      八十九    年    十二    月    二十八    日
附錄本案論罪科刑法條全文：
刑法第三百四十九條第一項
收受贓物者，處三年以下有期徒刑、拘役或五百元以下罰金。
搬運、寄藏、故買贓物或為牙保者，處五年以下有期徒刑、拘役或科或併科一千元以
下罰金。
因贓物變得之財物，以贓物論。


司法院資訊處製作；財團法人民間司法改革基金會備份。
